【裁判字號】    99,訴,1677
【裁判日期】    991227
【裁判案由】    違反毒品危害防制條例
【裁判全文】
臺灣臺南地方法院刑事判決              99年度訴字第1677號
公  訴  人  臺灣臺南地方法院檢察署檢察官
被      告  許年成
上列被告因違反毒品危害防制條例案件，經檢察官提起公訴（99
年度毒偵字第2166號），被告於本院準備程序進行中，先就被訴
事實為有罪之陳述，經本院合議庭裁定由受命法官獨任進行簡式
審判程序，判決如下：
    主  文
許年成施用第一級毒品，處有期徒刑拾月。
    事  實
一、許年成前於民國90年間，因犯施用毒品案件，經本院90年度
    毒聲字第503號裁定，送觀察、勒戒後，因認無繼續施用毒
    品之傾向，於90年4月4日執行完畢釋放，並經臺灣臺南地方
    法院檢察署檢察官以90年度毒偵字第636號為不起訴處分確
    定；又於前開觀察、勒戒執行完畢釋放後5年內之90年9月18
    日上午9時30分許，往前回溯96小時內某時點，再犯施用第
    一級毒品罪，經本院90年度毒聲字第2571號裁定，送觀察、
    勒戒後，認有繼續施用毒品傾向，復經本院91年度毒聲字第
    340號裁定，令入戒治處所施以強制戒治，嗣於91年8月21
    日停止強制戒治處分出監，刑案部分，則由台灣台南地方法
    院檢察署檢察官提起公訴，經台灣高等法院台南分院91年度
    上訴字第650號判決，判處有期徒刑1年確定，嗣經減刑為有
    期徒刑6月，又因犯強盜案件，經本院91年度訴字第16號判
    決，判處有期徒刑8年確定，2案接續執行於97年12月18日縮
    短刑期假釋出監，嗣經撤銷假釋，現正執行殘刑1年11月6日
    （於本案不構成累犯）。
二、許年成猶未戒除毒癮，明知海洛因係毒品危害防制條例第2
    條第2項第1款所定之第一級毒品，不得非法施用、持有，竟
    基於施用第一級毒品海洛因之犯意，於99年9月2日18時10分
    許為警採尿往前回溯26小時內之某時，在不詳地點，施用第
    一級毒品海洛因1次，嗣為警於99年9 月2日通知到場，並經
    其同意採集尿液送檢結果呈嗎啡及可待因陽性反應。
三、案經台南縣警察局歸仁分局報請台灣台南地方法院檢察署檢
    察官偵查起訴。
    理  由
壹、程序部分：
    本件被告許年成於本院準備程序進行中，先就被訴事實為有
    罪之陳述，經告知被告簡式審判程序之旨，並經檢察官、被
    告之同意，而以簡式審判程序審理，有本院準備程序筆錄一
    份在卷可稽，依刑事訴訟法第273條之2、同法第159條第2項
    規定，本件不適用傳聞法則排除證據能力之規定，合先敘明
    。
貳、實體部分：
  一、訊據被告對於上開事實坦承不諱，並有台南縣警察局歸仁
      分局毒品案件尿液編號對照表、長榮大學尿液檢驗確認報
      告各1件在卷可稽（見警卷第6頁、偵查卷第6頁）。
  二、按海洛因經注射入人體後，約百分之80於24小時內自尿中
      排出，一般而言，尿液中能否驗出嗎啡陽性反應與其投與
      量、投與途徑、採尿時間、個人體質及檢驗方法之靈敏度
      有關，國外曾有文獻報導注射六毫克之海洛因鹽酸鹽，其
      代謝物嗎啡之平均可檢出時限約為26小時，此經行政院衛
      生署藥物食品檢驗局於81年9月8日以（81）藥檢壹字第81
      14885號函述明此旨綦詳。揆諸上開說明，被告為警查獲
      後，並經警採集尿液檢體送驗，則本於上開被告為警採集
      尿液檢體送驗結果，呈嗎啡陽性反應之確認報告，可徵被
      告於上開採集尿液檢體往前回溯之26小時內某時點，確有
      施用第一級毒品海洛因犯行，應堪認定。是被告上開任意
      性自白，核與事實相符，應值採信。
  三、按毒品危害防制條例第20條、第23條就施用毒品之刑事處
      遇程序，區分為「初犯」、「5年內再犯」及「5年後再犯
      」，依立法理由之說明，僅限於「初犯」及「5年後再犯
      」2種情形，始應先經觀察、勒戒或強制戒治程序；倘被
      告於5年內已再犯，經依法追訴處罰，縱其第3次（或第3
      次以上）再度施用毒品之時間，係在初犯經觀察、勒戒或
      強制戒治執行完畢釋放5年以後，仍應依該條例第10條處
      罰（最高法院95年第7次刑事庭會議決議、98年度台上字
      第2741號判決意旨參照）。查被告前曾受如事實欄所述之
      觀察、勒戒處分，並於90年4月4日執行完畢釋放，經臺灣
      臺南地方法院檢察署檢察官以90年度毒偵字第636號為不
      起訴處分確定，復於前開觀察、勒戒處分執行完畢後5年
      內之90年9月18日上午9時30分許，往前回溯96小時內某時
      點，再犯施用第一級毒品罪，台灣高等法院台南分院91年
      度上訴字第650號判決，判處有期徒刑1年確定，嗣經減刑
      為有期徒刑6月在案等情，分別有上開不起訴處分書、判
      決書、刑案資料查註紀錄表、臺灣高等法院被告前案紀錄
      表在卷可稽，可見被告於初犯經觀察、勒戒執行完畢後5
      年內，已曾再犯施用毒品案件，並經依法追訴處罰，揆諸
      上開說明，縱其本次所犯施用毒品案件距前次觀察、勒戒
      程序執行完畢已逾5年，仍應由本院依法論罪科刑。
  四、按海洛因依其成癮性、濫用性及對社會危害性之程度，業
      經分別列為毒品危害防制條例第2條第2項第1款所規定之
      第一級毒品，禁止非法持有及施用；是核被告上開所為，
      係犯毒品危害防制條例第10條第1項之施用第一級毒品罪
      。又被告施用海洛因前，持有海洛因之低度行為，為施用
      之高度行為所吸收，不另論罪。爰審酌被告前已有多次施
      用毒品之前案紀錄，竟仍不知悔改而再施用毒品，顯見其
      意志不堅，未能戒除毒癮惡習，且迄未因前所受刑之執行
      記取教訓，復參酌其所犯施用毒品行為係戕害自己身心健
      康，尚未嚴重破壞社會秩序、侵害他人權益，及其犯罪後
      坦承犯行，尚有悔意，暨檢察官求處有期徒刑10月等一切
      情狀，量處如主文所示之刑，以資懲儆。
據上論結，應依刑事訴訟法第273條之1第1項、第299條第1項前
段，毒品危害防制條例第10條第1項，判決如主文。
本案經檢察官詹尚晃到庭執行職務。
中    華    民    國    99    年    12    月    27    日
                  刑事第五庭  法  官  張銘晃
以上正本證明與原本無異。
如不服本判決應於收受本判決後10日內向本院提出上訴書狀，並
應敘述具體理由。其未敘述上訴理由者，應於上訴期間屆滿後20
日內向本院補提理由書狀（均須按他造當事人之人數附繕本）「
切勿逕送上級法院」。
                              書記官  鄭梅君
中    華    民    國    99    年    12    月    27    日
附錄本案論罪科刑法條全文
毒品危害防制條例第10條
施用第一級毒品者，處 6 月以上 5 年以下有期徒刑。
施用第二級毒品者，處 3 年以下有期徒刑。

司法院資訊處製作；財團法人民間司法改革基金會備份。
